# Ingénieur d'intégration

06.95.14.94.59 | thomas.asnar@gmail.com | http://thomas-asnar.github.io | Toulon (83) | 34 ans pacsé sans enfant | Permis B

#### RESUME

Fort de plus de 10 ans d'expérience en production informatique, mes meilleurs atouts se caractérisent par un large panel de compétences (Ordonnancement, Stockage, Industrialisation, Dev/Scripting, Systèmes Unix), ainsi que par une excellente capacité d'apprentissage et d'adaptation, tant technique que relationnelle.

Grâce à mon expertise sur Visual TOM, à ma capacité d'analyse et de prise en charge de projets complexes à industrialiser, depuis octobre 2016, je poursuis ma carrière au sein du grand groupe BPCE-IT (Banque Populaire Caisse d'Epargne, Informatique et Technologie) en tant qu'ingénieur d'intégration.

#### **POINTS FORTS**

- Expertise VTOM (ordonnancement)
- Expertise scripting (SH, PHP, PERL, POWERSHELL)
- Expertise TINA (sauvegardes)
- Expertise EMC<sup>2</sup>: VNX, CX, VPLEX, RecoverPoint, IPReplicator, BROCADE (stockage)
- Très bonne connaissance Système Linux (RedHat) / HP-UX
- Très bonne connaissance Apache, Nagios, HTML5, CSS3, JS, jQuery, Wordpress

#### **EXPERIENCE PROFESSIONNELLE**

### Depuis octobre 2016: Ingénieur d'intégration chez BPCE-IT

- Prise en charge technique, jusqu'à intégration en production, de projets informatiques liés aux applications bancaires
- Industrialisation/scripting, développement d'applications web (front-end framework VueJS + back-end PHP/Oracle)

## <u>Mars – Septembre 2016</u>: Squad en mission chez BPCE-IT Ingénieur d'exploitation et administrateur des plans de productions

- Apport d'expertise sur le produit VTOM et prise en charge technique de différents projets :
  - Amélioration global du PERT
  - Priorisation des queues d'exécution
  - Outil web statistiques VTOM
  - Industrialisation des purges de logs clients VTOM
  - Développement Symfony : ajout de module pour le suivi d'exploitation (ajout des développements de masse VTOM)

# Thomas ASNAR Ingénieur d'intégration

 Renfort de l'équipe d'exploitation IOM en charge de la conception et de la livraison de packages VTOM

### **2014 - 2016**: HAVANA IT en mission longue chez CAPGEMINI (Euriware)

### Ingénieur d'exploitation et administrateur des plans de productions

#### Projet d'intégration VTOM pour nouveau client GRTGAZ

- Nov 15 to Jan 16 : Projet migration ordonnanceur TNG chez collaborateur extérieur vers CONTROL-M CAPGEMINI (environ 3k jobs + reverse engineering et adaptations scripts). Run final en Inde (collaboration en anglais)
- Déploiement ~500 agents VTOM, Création ~3000 jobs VTOM
- Mise à niveau scripting Powershell en autodidacte (balance Windows/Linux inversée avec mon ancien poste)
- Création et mise en place de nouveaux scripts : 70% Windows 30% Linux/Solaris
- Industrialisation et intégration des Arrêts / Relances applicatifs
- Industrialisation et intégration des Refresh de bases de données inter-plateformes
- Industrialisation et intégration des purges de clients VTOM
- Industrialisation et intégration des stratégies NetBackup dans VTOM
- Résolution des tickets d'incidents N1 à N3 ou escalade sur bug à Absyss (société éditrice)

# 2008 - 2014 : Ministère de la Défense, DIRISI (92 Suresnes) Administrateur des systèmes transverses

#### Chef de cellule Ordonnancement (~ 6 ans)

- Administrateur de la base et des serveurs VTOM en architecture Primaire Backup
- Modélisation des jobs des Systèmes d'Information nationaux interarmées
- Rédaction des procédures d'exploitation et d'administration
- Amélioration des processus d'industrialisation et scripting
- Résolution des tickets d'incidents N3 ou escalade à Absyss (société éditrice)
- Formation et transfert de compétences
- Gestion de projets techniques : Plan de Reprise d'Activité sur site distant, virtualisation, migration et montées de versions

**Environnement technique**: VTOM 5.6.3a, Redhat 5.5, HP-UX 11iv3, Windows 2003 S

## Cellule Stockage et Sauvegarde (~ 4 ans)

Administrateur des serveurs TINA et des librairies

- Configuration librairies et lecteurs les serveurs et les catalogues TINA
- Installation et configuration serveurs, clients et storage node TINA

# Thomas ASNAR Ingénieur d'intégration

- Modélisation des sauvegardes dans le catalogue TINA : applications, hosts, stratégies, dossiers d'archivage, jeux de médias, etc. Types de sauvegarde : RMAN, brtools, MySQL, SQLServer, fichiers plats
- Rédaction des politiques de sauvegardes
- Intégration projet PRA local des catalogues sur un autre serveur TINA (script PERL en collaboration avec Eric LELOGEAIS d'ASG)
- Résolution des tickets d'incidents N3 ou escalade à ASG
- Scripting tina\_shell

**Environnement technique**: TINA 4.2, Redhat 5.5, IBM TS3310

#### Administrateur stockage

- Configuration des baies SAN, NAS, des switchs fibres et de VPLEX
- Création des structures : LUN, virtual volumes, zoning, partage NFS, etc.
- Rédaction des procédures d'exploitation et d'administration
- Résolution des tickets d'incidents N3 ou escalade à EMC<sup>2</sup>
- Intégration projet de virtualisation du stockage avec VPLEX (projet CORTES pour déménager notre salle informatique)
- Intégration projet PRA distant à Bordeaux (Recoverpoint)
- Création d'outils d'administration, scripting

**Environnement technique**: VNX, CX, VPLEX, BROCADE

### Cellule Supervision (~ 6 mois) - travail en quart

- Pilote d'exploitation
  - Supervision des indicateurs, des services Nagios, des travaux VTOM et des Sauvegardes
  - Création de tickets d'incidents
  - Résolution niveau 1 et escalade interne aux administrateurs confirmés
  - Comptes rendus d'exploitation
- Webmaster du site de suivi de production (~ 6 ans)
  - ajout de modules écrits en PHP (Zend) : planifications VTOM exceptionnelles, comptes rendus journalier des Sauvegardes
  - modernisation plus responsive et attrayant, plus intéractif avec jQuery, plus fonctionnel (ajout de pagination, requêtes sql améliorées)

### Trésorier de l'amicale du centre (~4 ans) association loi 1901

• gestion du portefeuille de l'amicale, organisation sorties

## **2007 : Formation militaire Armée de terre à St Maixent l'école (79)**

• dernier grade Sergent-Chef: Commander un groupe de 9 personnes au combat

# 2006 : Stage informatique au Service Administratif Régional de la Cour d'Appel de Nîmes (30)

• Aide à l'usager des palais de justices, déploiement postes de travail

# **Thomas ASNAR** Ingénieur d'intégration

2003 – 2006: Opérateur de saisie - Transport GEFCO à Avignon (84)

# Ingénieur d'intégration

## **FORMATION**

2014 2011 2010 2009	DIPLÔME STAGE STAGE	BTS : Services Informatiques aux Organisations Unix / Linux avancé – programmation shell Administration d'un serveur Linux (Redhat/Fedora) Certification Atempo : Administration Time Navigator 4.2
2008	STAGE	XML Initiation
2008	STAGE	Certificat Technique de l'Armée de Terre (mention Bien) : Systèmes d'Information et Communication. Emploi Systèmes et Réseaux Informatiques
2007	LANGUE	Diplôme de Compétences en Langue (DCL) Anglais niveau 2
2006	DIPLÔME	Diplôme d'Université de Montpellier II : Technicien en micro-informatique gestion et réseaux.

# Ingénieur d'intégration

### **COMPETENCES TECHNIQUES**

Initié • • • • • - Avancé • • • • - Maîtrisé • • • • - Confirmé • • • •

	Linux Redhat / Fedora	••••
SO	Unix HP-UX	
0	UNIX HP-UX	
	Windows Server	•••00
bu	Shell (SH, BASH, AWK, KSH)	••••
ripti	Powershell, PERL	••••
Dvpt & Scripting	PHP (POO, MVC, Zend Framework, Wordpress)	•••00
Dvpt	HTML5 / CSS3 / Javascript (dont jQuery) / XML / XSL	••••
X	NAS (file): CIFS, NFS	••••
Réseaux	SAN (bloc) : FC, iSCSI, zoning fibre	••••
<b>~</b>	TCP / IP, HTTP, DNS, SMTP, FTP, CFT	•••00
	Baies de disques:	
	• EMC <sup>2</sup> : VNX5700, VNX5300, CX300, CX380	••••
	• SUN: ZFS 7310	••••
<u>s</u>	• NetApp	•••00
érie	Librairies :	
Matériels	• HP	•••00
	• IBM: TS3310	••••
	IBM Server: x3650	•••00
	Haute Disponibilité / virtualisation du stockage : VPLEX EMC <sup>2</sup>	••••
	Switchs Fibres: BROCADE 48K et 6520	•••00
iifs	VTOM (ordonnancement, modélisation, administration, exploitation)	••••
<u>licat</u>	Control-M (ordonnancement, modélisation)	•••00
Applicatifs	Time Navigator Atempo / ASG (Sauvegardes)	••••

# Ingénieur d'intégration

SnapVault, OnCommand Manager et N series pour NetApp (Sauvegardes)	•••00
RecoverPoint EMC <sup>2</sup> - Réplication NAS (file)	••••
IPReplicator EMC <sup>2</sup> – Réplication SAN (bloc)	••••
Unisphere EMC <sup>2</sup> – Interface d'administration bloc/file	••••
Apache	•••00
MySQL	••000
Nagios – Nagvis	•••00
Linux HA (Heartbeat)	•••00
Open/Libre Office	•••00
Vi(m) / Notepad ++	••••
Microsoft Office	•••00